臺灣臺北地方法院民事簡易判決
111年度勞簡字第109號
原      告  洪紫瑜  
            詹瑄  
被      告  雷火文化傳媒有限公司

法定代理人  梁郁柔  
訴訟代理人  余舜華  
上列當事人間請求給付工資等事件，本院於民國111年6月28日言
詞辯論終結，判決如下：
    主      文
被告應給付原告甲○○新臺幣壹拾肆萬陸仟貳佰伍拾元，及自民
國一百一十一年五月二十七日起至清償日止，按年息百分之五計
算之利息。
被告應給付原告乙○○新臺幣玖萬捌仟柒佰零玖元，及自民國一
百一十一年五月二十七日起至清償日止，按年息百分之五計算之
利息。
原告甲○○、乙○○其餘之訴駁回。
訴訟費用新臺幣貳仟捌佰捌拾元，其中新臺幣貳仟陸佰貳拾壹元
由被告負擔，新臺幣壹佰伍拾玖元由原告甲○○負擔，新臺幣壹
佰元由原告乙○○負擔。
本判決第一項得假執行。但如被告以新臺幣壹拾肆萬陸仟貳佰伍
拾元為原告甲○○預供擔保，得免為假執行。
本判決第二項得假執行。但如被告以新臺幣玖萬捌仟柒佰零玖元
為原告乙○○預供擔保，得免為假執行。
原告甲○○、乙○○其餘假執行之聲請駁回。
    事實及理由
壹、程序方面
    按訴狀送達後，原告不得將原訴變更或追加他訴，但減縮應
    受判決事項之聲明者，不在此限，此觀民事訴訟法第255 條
    第1 項第3 款自明。原告甲○○、乙○○（下合稱本件原告
    ）原訴之聲明為：㈠被告應給付原告甲○○新臺幣（下同）
    16萬1,250 元，及自民國110 年6 月1 日起至清償日止，按
    年息5%計算之利息；㈡被告應給付原告乙○○10萬8,750 元
    ，及自110 年6 月1 日起至清償日止，按年息5%計算之利息
    ；㈢均願供擔保，請准宣告假執行等語（見本院卷第9 頁）
    。嗣其等就利息起算日改自民事起訴狀繕本送達翌日起算一
    節（見本院卷第168 頁），核屬減縮應受判決事項之聲明，
    揆諸首揭規定，自應准許。
貳、實體方面
一、本件原告主張：
　㈠原告甲○○自109 年12月1 日起以月薪4 萬5,000 元、原告
    乙○○自109 年11月3 日起以月薪3 萬元，受僱擔任被告員
    工，且均約定薪資全於次月15日發薪、在被告公司登記址（
    下稱系爭辦公處所）提供製作產品抖音影片等勞務內容（下
    稱洪勞動契約、詹勞動契約，下合稱系爭勞動契約）。詎被
    告自110 年4 月起即未依約給付110 年3 月、4 月之薪資，
    甚於同年5 月中旬通知其等及其他員工至系爭辦公處所收拾
    私人物品，暫毋庸至該處所提供勞務，此後即無音訊，已符
    勞動基準法第14條第1 項第5 款得不經預告終止之事由，其
    等遂於110 年6 月初分別寄發存證信函通知終止系爭勞動契
    約，並請求被告自函到起15日內給付積欠之薪資、資遣費等
    ，原告甲○○存證信函於110 年6 月2 日送達，原告乙○○
    存證信函則於同年月1 日送達，是系爭勞動契約即應分別於
    上述日期終止。
　㈡本件原告既依勞動基準法第14條第1 項分別終止前述勞動契
    約，依勞動基準法第14條第3 項、第16條、第17條規定，其
    等應得請求被告給付資遣費，更因此係可歸責於雇主所生終
    止事由，應可類推適用勞動基準法第16條規定請求預告工資
    。是以，被告尚積欠原告甲○○110 年3 月至同年5 月薪資
    13萬5,000 元、自109 年12月1 日至110 年5 月31日工作年
    資之資遣費1 萬1,250 元、10日預告工資1 萬5,000 元，共
    計16萬1,250 元；另積欠原告乙○○110 年3 月至同年5 月
    薪資9 萬元、自109 年11月3 日至110 年5 月31日工作年資
    之資遣費8,750 元、10日預告工資1 萬元，共計10萬8,750
    元，其等當得對被告請求。
　㈢爰各依系爭勞動契約之法律關係，勞動基準法第第22條第2
    項、第23條，類推適用勞動基準法第16條，勞工退休金條例
    第12條等規定，提起本件訴訟等語。並聲明：⒈被告應給付
    原告甲○○16萬1,250 元，及自起訴狀繕本送達翌日起至清
    償日止按年息5%計算之利息；⒉被告應給付原告乙○○10萬
    8,750 元，及自起訴狀繕本送達翌日起至清償日止，按年息
    5%計算之利息；⒊願供擔保，請准宣告假執行。
二、被告則以：本件原告確各與被告成立系爭勞動契約，嗣係因
    被告資金用盡，又有帳務問題方開始積欠薪資，但伊實際負
    責經營之營運長徐榮佐應與部分員工達成積欠薪資、資遣費
    之協議，伊不清楚本件原告勞健保於110 年5 月31日退保之
    原因，就其等請求請依法判決等語，資為抗辯。並聲明：㈠
    本件原告之訴及其等假執行之聲請均駁回；㈡如受不利之判
    決，願供擔保請准宣告免為假執行。
三、得心證之理由：
　㈠本件原告主張其等與被告分別成立系爭勞動契約，嗣被告於
    110 年5 月中旬通知其等至系爭辦公處所收拾私人物品，暫
    毋庸至該處所提供勞務，然自110 年3 月起即未給付薪資，
    其等遂分別寄送存證信函予被告為終止之意思表示，且各於
    110 年6 月2 日、同年月1 日送達被告等事實，為被告所不
    爭，且有勞工保險年資查詢結果、健保個人投退保資料、原
    告甲○○第一商業銀行（下稱第一商銀）長春分行帳戶與網
    路銀行頁面擷圖、台北民權存證號碼397 號郵局存證信函暨
    收件回執、新店公崙郵局存證號碼90號郵局存證信函暨收件
    回執、臺北市政府勞動局開會通知單110 年7 月2 日北市勞
    動字第1106075895號開會通知單、勞資爭議調解申請書、調
    解紀錄與請求清冊、勞保與就保、健保資料查詢結果、給付
    明細資料、原告甲○○合作金庫商業銀行營業部帳戶存摺封
    面與內頁明細，原告乙○○中國信託商業銀行帳戶存款交易
    明細、第一商銀帳戶存摺封面與內頁影本，及LINE對話紀錄
    擷圖等附卷可稽（見本院卷第25頁至第53頁、第87頁至第11
    7 頁、第143 頁至第159 頁），是此部分事實，首堪認定。
    被告既不爭執確曾積欠薪資未付，並有本件原告所提前開帳
    戶存摺內頁明細、歷史交易明細表等在卷可查，是本件原告
    依勞動基準法第14條第1 項第5 款各以函到時為終止系爭勞
    動契約之意思表示，並分別於110 年6 月2 日、同年月1 日
    送達被告一節，有前開郵局存證信函與收件回執等存卷足證
    （見本院卷第39頁至第45頁），是洪勞動契約、詹勞動契約
    當各自110 年6 月2 日、同年月1 日終止，洵堪認定。
　㈡本件原告請求110 年3 月至同年5 月積欠薪資，原告甲○○
    共13萬5,000 元、原告乙○○共9 萬元，均屬有據： 
　⒈按工資應全額直接給付勞工，報酬應依約定之期限給付之，
    勞動基準法第22條第2 項前段，民法第486 條前段各有明文
    。
　⒉查原告甲○○與被告約定月薪4 萬5,000 元、原告乙○○與
    被告約定月薪3 萬元等事實，為被告所不爭（見本院卷第17
    0 頁），又本件原告主張其等110 年3 月至同年5 月間工資
    全未獲取乙節，同有上開帳戶內頁明細、歷史交易明細表等
    附卷可查，且被告更因積欠110 年3 月至同年5 月工資未予
    給付、未置工資清冊與出勤紀錄之行為，遭臺北市政府課處
    罰鍰共13萬元等事實，有臺北市政府違反勞動基準法事業單
    位及事業主公布總表、臺北市政府111 年1 月12日府訴三字
    第0000000000號訴願決定書等在卷可考（見本院卷第75頁至
    第85頁），足謂確有積欠前述工資之事實存在，是本件原告
    各請求被告給付13萬5,000 元（計算式：45,000× 3 ＝135,
    000 ）、9 萬元（計算式：30,000× 3 ＝9,000 ），自屬有
    理。
　㈢本件原告應得向被告請求資遣費，原告甲○○可請求1 萬1,
    250 元、原告乙○○可請求8,709 元：
　⒈按勞工適用本條例之退休金制度者，適用本條例後之工作年
    資，於勞動契約依勞動基準法第11條、第13條但書、第14條
    及第20條或職業災害勞工保護法第23條、第24條規定終止時
    ，其資遣費由雇主按其工作年資，每滿1 年發給1/2 個月之
    平均工資，未滿1 年者，以比例計給；最高以發給6 個月平
    均工資為限，不適用勞動基準法第17條之規定。依前項規定
    計算之資遣費，應於終止勞動契約後30日內發給，勞工退休
    金條例第12條第1 項、第2 項同有明文。
　⒉洪勞動契約既係於110 年6 月2 日因勞動基準法第14條第1
    項第5 款終止，且原告甲○○任職時即採勞退新制，揆諸上
    揭規定，被告當應按其工作年資給付資遣費無誤。又原告洪
    紫瑜自109 年12月1 日任職於被告處至其主張計算至110 年
    5 月31日止之資遣年資為6 月，新制資遣基數為0.25（計算
    式：6 ÷ 12÷ 2 ＝0.25），而其歷來固定薪資為4 萬5,000
    元，業如前述，是原告甲○○應可向被告請求給付資遣費1
    萬1,250 元（計算式：45,000× 0.25＝11,250，元以下四捨
    五入）。
　⒊詹勞動契約既係於110 年6 月1 日因勞動基準法第14條第1
    項第5 款終止，且原告乙○○任職時即採勞退新制，揆諸上
    開規定，被告當應按其工作年資給付資遣費無誤。又原告詹
    瑄自109 年11月3 日任職於被告處至其主張計算至110 年
    5 月31日工作末日之資遣年資為6 月29日，新制資遣基數為
    0.2903（計算式：【6 ＋29÷ 30】÷ 12÷ 2 ≒0.2903），其
    歷來固定薪資則為3 萬元，承如上述，是原告乙○○應可向
    被告請求給付資遣費8,709 元（計算式：30,000× 0.2903＝
    8,709 ，元以下四捨五入），其餘41元，尚屬無由。
　㈣本件原告請求被告給付預告工資，尚屬無據：
　⒈按雇主依第11條或第13條但書規定終止勞動契約者，應給予
    預告期間，若未依規定期間預告而終止契約，應給付預告期
    間之工資，此觀勞動基準法第16條第1 項、第3 項規定自明
    。又有勞動基準法第12條或第15條規定終止勞動契約者，或
    定期勞動契約期滿離職者，勞工不得向雇主請求加發預告期
    間工資及資遣費，可見勞動基準法第18條即悉，但此係針對
    雇主不經預告終止、勞工經預告終止而不得請求預告期間工
    資之情形，勞工不經預告而即時終止，本無預告期間之適用
    ，更得自勞動基準法第14條第4 項明示僅準用同法第17條資
    遣費而乏第16條預告工資之文義可見一斑，據「明示其一、
    排除其他」之立法意旨，難認有何法律漏洞，更無從以此反
    面推論勞工不經預告即時終止勞動契約即得請求預告工資，
    尚不待言。
　⒉本件原告係各依勞動基準法第14條第1 項第5 款規定終止系
    爭勞動契約，業如前述，此要非被告依勞動基準法第11條、
    第13條規定予以終止，則其等各主張得類推適用勞動基準法
    第16條規定，請求被告給付預告工資1 萬5,000 元、1 萬元
    云云，容有誤會，自非有據。
　㈤據上，原告甲○○得向被告請求14萬6,250 元（計算式：13
    5,000 ＋11,250＝146,250 ），原告乙○○得向被告請求9
    萬8,709 元（計算式：90,000＋8,709 ＝98,709）。被告雖
    辯稱伊應已與本件原告達成積欠薪資、資遣費之協議云云，
    惟達成協議、履行義務實屬二事，且該等抗辯既由原告洪紫
    瑜於本院中所陳：先前被告上層徐榮佐、王之翰曾詢問是否
    簽署協議，但其表示直接由法院處理等語，及原告乙○○於
    本院中陳稱：其固曾就積欠薪資9 萬元簽署協議，但被告始
    終未履行義務等語所否認（見本院卷第169 頁），並提供積
    欠薪資清償協議書等為佐（見本院卷第177 頁），是當由被
    告就此一權利發生事實（簽署協議書）、權利消滅事實（已
    履行給付義務）負舉證責任。惟被告未能提出任何證據以實
    其說，又參原告乙○○所提積欠薪資清償協議書之當事人實
    為其與王之翰，要與被告無涉，甚載倘王之翰違反該協議者
    ，其即得對法院提起訴訟等文字，基於債之相對性原則，原
    告乙○○對被告既有上述積欠工資、資遣費之債權，又乏何
    第三人代為清償之證據，其當得對被告提起本件訴訟，被告
    此部分所辯，自難憑信。
　㈥末按應付利息之債務，其利率未經約定，亦無法律可據者，
    週年利率為5%；又遲延之債務，以支付金錢為標的者，債權
    人得請求依法定利率計算之遲延利息，民法第203 條及第23
    3 條第1 項各有明文。復資遣費應於終止勞動契約後30日內
    給付，勞工退休金條例第12條第2 項亦有明文。又勞動基準
    法第23條第1 項、勞動基準法施行細則第9 條規定，工資之
    給付除當事人有特別約定或按月預付外，每月至少定期發給
    二次，且依勞動基準法終止勞動契約時，雇主應即結清工資
    給付勞工。被告應給付本件原告上開金額，已如前述，並因
    屬有確定期限之給付，應最終自其等各自終止系爭勞動契約
    逾30日起全負遲延責任。本件原告既係主張利息自起訴狀繕
    本送達翌日起算，又該書狀係於111 年5 月26日送達被告登
    記址而由受僱人收受一情，有本院送達回證可資佐證（見本
    院卷甲第45頁），揆諸前揭規定，本件原告主張被告上開各
    應給付其等之金額，自111 年5 月27日起至清償日止按年息
    5%計算之利息，亦屬有據。
四、綜上所述，本件原告各與被告成立系爭勞動契約，固因被告
    積欠工資，本件原告得以勞動基準法第14條第1 項第5 款予
    以終止，且得請求積欠工資、資遣費，然尚無從請求預告工
    資。從而，本件原告各依系爭勞動契約之法律關係，勞動基
    準法第第22條第2 項、第23條，類推適用勞動基準法第16條
    ，勞工退休金條例第12條等規定，請求：㈠被告應給付原告
    甲○○14萬6,250 元，及自111 年5 月27日起至清償日止按
    年息5%計算之利息；㈠被告應給付原告乙○○9 萬8,709 元
    ，及自111 年5 月27日起至清償日止按年息5%計算之利息，
    為有理由，應予准許。其等逾此範圍之請求，則屬無由，應
    予駁回。
五、本件為勞動事件，就勞工即本件原告勝訴部分，依勞動事件
    法第44條第1 項、第2 項規定，依職權宣告假執行，同時宣
    告雇主即被告得供擔保而免為假執行，並酌定相當之金額。
    此部分本件原告雖陳明願供擔保聲請宣告假執行，然其等聲
    請僅係促使法院為職權之發動，爰不另為假執行准駁之諭知
    。至其等就敗訴部分所為之聲請，因訴之駁回而失所依據，
    不予准許。
六、本件事證已臻明確，兩造其餘之攻擊防禦方法及證據資料，
    經本院斟酌後，認均不足以影響本判決之結果，爰不一一論
    列，併此敘明。
七、訴訟費用負擔之依據：民事訴訟法第79條、第85條第1 項但
    書。
中　　華　　民　　國　 111　　年　　7 　　月　　29　　日
                  勞動法庭  法　官　黃鈺純
以上正本係照原本作成。
如對本判決上訴，須於判決送達後20日內向本院提出上訴狀。如
委任律師提起上訴者，應一併繳納上訴審裁判費。
中　　華　　民　　國　 111　　年　　7 　　月　　29　　日
                            書記官  施盈如